【裁判字號】    97,易,2941
【裁判日期】    971224
【裁判案由】    詐欺
【裁判全文】
臺灣臺中地方法院刑事判決              97年度易字第2941號
公  訴  人  臺灣臺中地方法院檢察署檢察官
被      告  丁○○
                      5號之1.
                    （現於臺灣臺中監獄執行中）
上列被告因詐欺案件，經檢察官提起公訴（97年度偵字第6112、
12975號），及移送併辦（97偵字第7047號），本院因被告所犯
非死刑、無期徒刑、最輕本刑為三年以上有期徒刑之罪或高等法
院管轄第一審案件，經被告就被訴事實為有罪之陳述，裁定進行
簡式審判程序，判決如下：
    主    文
丁○○幫助犯詐欺取財罪，累犯，處有期徒刑月，如易科罰金
，以新臺幣壹仟元折算壹日。又幫助犯詐欺取財罪，累犯，處有
期徒刑月，如易科罰金，以新臺幣壹仟元折算壹日。應執行有
期徒刑伍月，如易科罰金，以新臺幣壹仟元折算壹日。
    犯罪事實及理由
一、犯罪事實﹕
    丁○○前因侵占案件，經本院以95年度中簡字第1892號判處
    有期徒刑3月確定，於民國96年1月10日因徒刑期滿執行完畢
    。詎仍不知警惕，雖可預見將金融帳戶交予姓名年籍不詳之
    人使用，該人可能以該金融帳戶遂行財產上犯罪之目的，且
    取得存摺之目的在於收取贓物及掩飾犯行不易遭人追查，竟
    不顧他人所可能遭受之危險，仍以縱若有人持以犯罪亦無違
    反本意之不確定幫助詐欺犯意，而分別為下列犯行：
    (一)於96年10月間，向不知情之女友蕭淑君借用蕭淑君所開立
      之中華郵政股份有限公司田中郵局帳號00000000000000號
      帳戶（下稱田中郵局帳戶）之存摺、提款卡等物，在臺中
      市○○路之某加油站附近，交付給在網路上認識之姓名年
      籍不詳、綽號「阿傑」之男子，而以此方式容認「阿傑」
      與所屬之詐欺集團成員藉上開帳戶遂行詐欺取財之犯行。
      嗣有該詐欺集團之成員，意圖為自己不法之所有，於96年
      11月6日下午1時10時許，假冒乙○○之友人「琪琪」，撥
      打電話給位在臺中市○○區○○路3段128巷附近之乙○○
      ，向乙○○誆稱急需用錢，欲向乙○○借錢云云，致乙○○陷於錯誤，遂於同日下午1時21分許、下午3時40分許，
      在臺中市○○區○○路及玉門路口之超商內操作自動櫃員
      機，各匯款新臺幣（下同）3萬元至蕭淑君之田中郵局帳
      戶內，而上揭2筆款項共計6萬元，旋遭詐欺集團成員提領
      殆盡。
    (二)於96年12月3日，向其大嫂陳慧嫺（涉犯詐欺罪嫌部分，
      另經不起訴處分）借用陳慧嫺所開立之臺中商業銀行龍井
      分行帳號000000000000號帳戶（下稱臺中商銀帳戶）之存
      摺、提款卡、印章等物，於隔1、2日後，在臺中市○○路
      附近再交付給「阿傑」，而容認「阿傑」與所屬之詐欺集
      團成員藉上開臺中商銀帳戶遂行犯罪。嗣該詐欺集團之成
      員，意圖為自己不法之所有，於96年12月12日上午10時30
      分許，佯稱為臺北警察大隊之人員，撥打電話給甲○○，
      並誆稱因懷疑甲○○為臺中詐騙集團之同黨，故甲○○必
      須配合把存簿的錢匯出去云云，致甲○○陷於錯誤，而於
      同日下午1時許，至國泰世華商業銀行屏東分行，臨櫃匯
      款35萬元至陳慧嫺之臺中商銀帳戶內，俟因甲○○發覺有
      異，速即報警凍結上揭款項，惟仍遭詐欺集團成員提領
      99,900元得逞。
二、證據名稱﹕
  (一)被告於本院審理時之自白。
  (二)告訴人乙○○、甲○○之指訴。
  (三)蕭淑君之田中郵局帳戶之開戶基本資料及客戶歷史交易清單
    1份、陳慧嫺之台中商銀帳戶之存摺主檔查詢影本1張、告訴
    人乙○○之永豐商業銀行新竹分行帳戶金融交易網查詢明細
    影本2張、中國信託商業銀行自動櫃員機交易明細影本1紙、
    告訴人甲○○匯款之國泰世華商業銀行匯出匯款回條影本1
    紙。
三、論罪科刑﹕
    被告基於幫助之意思，將上開帳戶之存摺、提款卡等物交予
    他人使用，乃參與詐欺取財構成要件以外之行為，核其所為
    係犯刑法第30條第1項、第339條第1項之幫助詐欺取財罪。
    被告上開二次交付帳戶之犯行，犯意各別，行為互殊，應分
    論併罰。又被告有犯罪事實欄所載之犯罪前科，有臺灣高等
    法院被告前案紀錄表附卷可稽；其於有期徒刑執行完畢後，
    5年以內故意再犯本件有期徒刑以上之罪，為累犯，應依刑
    法第47條第1項規定加重其刑。再者，被告之上開所為係幫
    助犯，爰依刑法第30條第2項之規定，按正犯之刑減輕之，
    並依法先加重後減輕。爰審酌被告之所為幫助造成二名被害
    人6萬元、99,900元之損失，被告於犯罪後初係於偵查中否
    認犯行，復於本院審理時坦認犯行，具有悔意之犯後態度等
    一切情狀，量處如主文所示之刑，並諭知易科罰金之折算標
    準，及定其應執行刑。
四、應適用之法條﹕
  (一)刑事訴訟法第273條之1第1項、第299條第1項前段、第310條
    之2、第454條。
  (二)刑法第30條、第339條第1項、第47條第1項，第41條第1項前
    段，第51條第5款。
  (三)刑法施行法第1條之1第1項、第2項前段。
本案經檢察官丙○○到庭執行職務。
如不服本判決，應於收受送達後10日內向本院提出上訴書狀（應
敘述具體理由並附繕本）。
中    華    民    國    97    年    12    月    24    日
                  刑事第八庭  法  官  戴嘉慧
上正本證明與原本無異。
                              書記官  劉晴芬
中    華    民    國    97    年    12    月    24    日
【附錄本案論罪科刑法條】
【刑法第三百三十九條第一項】
意圖為自己或第三人不法之所有，以詐術使人將本人或第三人之
物交付者，處五年以下有期徒刑、拘役或科或併科一千元以下罰
金。


司法院資訊處製作；財團法人民間司法改革基金會備份。
